# 预提银行利息应该怎么做

提问人：aoxiang123 时间：2012-09-24 17:22:20
我单位有一张三年期的定期存单 2000 万元，年利率4.25%， 2012 年 7 月 17 日起存，截止到 9 月 30 日要预提利息，请问怎么计算是符合规定的？ 我的计算公式是这样的： 2000 万（本金） 4.25%/12 （利率 ) （2+14/31）（日期）=17.36万； 这个公式中的纰漏就是 7 月份用 31 天计算，同事提出了两个意见：一是 7 月份也按 30 天做计算日期分母？二是把银行利率换算为日利率，按实际日期计算. 以上共计三种计算方法，都有不合适的地方，请问按照制度或者习惯性做法，怎么计算是最符合规定的?不想每年为这么点小钱和事务所打嘴仗

回答人：chenyiwei
从重要性角度出发，按 30 天还是 31 天算影响的金额应该很小。在审计中一般会低于重要性水平。 但是有一点必须注意：定期存款在期末按定期利率计提利息收入的前提是：企业有明确的意图和财务能力将其持有至到期，不会在到期之前因为突发资金需求等原因导致其被提前支取。如果不能确定这一点，则不能按照定期利率计提利息收入。同时，如果按定期利率计提利息收入，则在现金流量表中该定期存款不能作为“现金及现金等价物”。

提问人：goforit 时间：2012-09-25 20:14:06
回复 chenyiwei 的帖子
说到现金等价物的事情。 你的意思是，定期存单也可以放现金等价物——前提是管理层意图不持有到期？ 一般我的操作是三个月以上的定期都不算现金等价物的

回答人：chenyiwei
是这样。考虑货币资金是否属于现金，主要是看能否不受限制地随时用于支付；只有在考虑短期投资是否可作为现金等价物时才考虑是否三个月内到期。